臺灣屏東地方法院刑事判決　　　　　　　99年度易字第1115號
公　訴　人　臺灣屏東地方法院檢察署檢察官
被　　　告　陳雅玲
上列被告因竊盜案件，經檢察官提起公訴（99年度偵字第10608
號），茲因被告就被訴事實為有罪之陳述，經告知簡式審判程序
意旨並聽取公訴人及被告之意見後，本院合議庭裁定依簡式審判
程序審理，判決如下：
    主  文
陳雅玲於夜間侵入住宅竊盜，累犯，處有期徒刑壹年。
    事  實
一、陳雅玲前於95年間因侵入住宅竊盜案件，經本院以95年度易
    字第560 號判處有期徒刑10月確定，嗣經減刑後，於民國96
    年7 月16日縮刑期滿出監。仍不知悛悔，復於99年11月26日
    晚間7 時許，騎乘自行車行經屏東縣麟洛鄉○○村○○路埔
    圳巷9 號賴秋蓉之住處前，見該處之大門未上鎖，即意圖為
    自己不法之所有，基於竊盜犯意，徒手進入該處之房間後，
    在房間之抽屜內竊取賴秋蓉所有之現金新臺幣11,000元，得
    手後離開現場時，為賴秋蓉發現，陳雅玲因心虛藉口向賴秋
    蓉借電話撥打，隨即突然離去。嗣經賴秋蓉發覺有異回住處
    房間內發現錢不見後，在屏東縣麟洛鄉埔圳巷與成功路口將
    陳雅玲攔下，陳雅玲將竊取之金錢交還給賴秋蓉後又騎自行
    車往成公路方向逃逸，經鍾信達騎乘機車於屏東縣麟洛鄉○
    ○路192 號前將陳雅玲攔下，與到場之員警將其逮捕，而查
    知上情。
二、案經屏東縣政府警察局屏東分局報請臺灣屏東地方法院檢察
    署檢察官偵查起訴。
    理  由
一、本件被告陳雅玲所犯係死刑、無期徒刑或最輕本刑為3 年以
    上有期徒刑以外之罪，亦非屬臺灣高等法院管轄第一審之案
    件，其於準備程序中就被訴事實為有罪陳述，經本院告知簡
    式審判程序之旨，並聽取當事人意見後，本院合議庭依刑事
    訴訟法第273 條之1 第1 項為裁定，由受命法官獨任進行簡
    式審判程序。又簡式審判程序之證據調查，依刑事訴訟法第
    273 條之2 規定，不受同法第159 條第1 項審判外陳述排除
    之限制；再被告對於卷內各項證據亦不爭執證據能力，復無
    事證顯示有何違法取得或類此瑕疵之情，故卷內所列各項證
    據，自均有證據能力，合先敘明。
二、上開犯罪事實，業據被告陳雅玲於警、偵訊及本院審理中均
    坦承不諱，核與被害人即證人賴秋蓉、證人鍾信達於警詢中
    之證述均大致相符，並有偵查報告、搜索扣押筆錄、扣押物
    品目錄表、贓物認領保管單及採證照片共4 張等附卷可查。
    足認被告上開任意性自白均與事實相符，堪予採信。是以本
    件被告之犯行事證明確，應依法論科。
三、查屏東縣地區於99年11月份均於下午5 時許即已日沒，此為
    公眾所知之事實，而本件被告所為竊盜犯行，係於當日晚間
    7 時許所為，自屬夜間無誤。是核被告所為，係犯刑法第32
    1 條第1 項第1 款之加重竊盜罪。又被告有如事實欄所載之
    犯罪科刑執行情形，有臺灣高等法院被告前案紀錄表各一份
    在卷可查，其於有期徒刑執行完畢後5 年內，再故意觸犯本
    件有期徒刑以上之罪，為累犯，應依刑法第47條第1 項規定
    加重其刑。爰審酌被告前即有多次竊盜前科，有其臺灣高等
    法院被告前案紀錄表1 份在卷可查，於99年度仍因竊盜案件
    ，經本院判處拘役30日確定，足見素行不良，正值青壯年，
    卻不思以正當途徑取得財物，恣意於夜間侵入他人住宅竊取
    物品，對於他人財產與家居生活之安全，以及社會秩序均產
    生一定程度之危害，對他人財產權毫不尊重，暨其於前案已
    因夜間侵入住宅竊盜，經本院判處有期徒刑10月確定，仍未
    能因而改過自新，嗣本案犯後又因夜間侵入住宅犯行，再經
    檢察官聲請簡易判決處刑，顯見其仍無悔意，犯後態度明顯
    不佳，且所竊得之現金達11000 元，惟犯後坦承犯行，態度
    良好等一切情狀，量處如主文所示之刑，以示懲儆。
據上論斷，應依刑事訴訟法第273 條之1 第1 項、第299 條第1
項前段，刑法第321 條第1 項第1 款、第47條第1 項，判決如主
文。
本案經檢察官曾士哲到庭執行職務
中    華    民    國   100    年    1     月    25    日
                  刑事第四庭    法  官  李謀榮
以上正本證明與原本無異。
如不服本判決應於收受判決後10日內向本院提出上訴書狀，並
應敘述具體理由；其未敘述上訴理由者，應於上訴期間屆滿後
20日內向本院補提理由書（均須按他造當事人之人數附繕本）
「切勿逕送上級法院」。
中    華    民    國   100    年    1     月    25    日
                                書記官  蔡進吉
附錄本件論罪科刑法條：
中華民國刑法第321條
犯竊盜罪而有左列情形之一者，處 6 月以上、 5 年以下有期徒
刑：
一、於夜間侵入住宅或有人居住之建築物、船艦或隱匿其內而犯
    之者。
二、毀越門扇、牆垣或其他安全設備而犯之者。
三、攜帶兇器而犯之者。
四、結夥三人以上而犯之者。
五、乘火災、水災或其他災害之際而犯之者。
六、在車站或埠頭而犯之者。
前項之未遂犯罰之。